臺灣高等法院刑事判決　　　　　　　　94年度上訴字第1007號
上　訴　人　臺灣臺北地方法院檢察署檢察官
上　訴　人
即　被　告　戊○○
選任辯護人　許峻銘律師
上列上訴人因偽造文書等案件，不服臺灣臺北地方法院93年度訴
緝字第219號，中華民國94年3月3日第一審判決（起訴案號：臺
灣臺北地方法院檢察署90年度偵緝字第1187、1271、1272號、91
年度偵字第4985、5693號），提起上訴，本院判決如下：
    主  文
上訴駁回。
    事  實
一、戊○○於民國（下同）85年4月間，自任會首，發起召集連
    會首計39人之民間合會，會款為新臺幣（下同）3萬元、採
    標金由會款扣除之方式（即俗稱內標），已得標之死會會員
    除每月應繳金額為前揭固定金額，活會會員則繳交扣除當月
    得標利息後之餘額，於每月1日下午2時在臺北市○○路○段
    204號1樓所營雜貨店內開標（以下簡稱甲會，詳細會員見附
    表一所載）。詎戊○○明知自己支付能力已不足負擔合會錢
    ，經濟能力實有困難，因需款孔急，竟基於概括之犯意，意
    圖為自己不法之所有，利用合會會員間互不聯絡，又不親自
    到場參與開標而無須撰寫標單標取會款之機會，於合會進行
    之初，自85年11月1日起至87年11月間止，連續以電話告知
    會員不實之得標人姓名，使會員無法確實查知究為何人得標
    ，致使當時活會會員，及壬○○、李天來、乙○○、庚○○
    、癸○○、李素嬌（後改名為丙○○）、王樹慧等七人，均
    陷於錯誤，而如數交付會款予戊○○計4,548,400元，詳細
    時間、方法、金額如下：
  (一)於85年11月，以電話告知壬○○係他人以6,000元得標，而
    告知其餘會員，為：「壬○○」以6,000元得標，戊○○總
    共詐得728,000元（計算方式：當時活會會員、加計壬○○
    共32人，每人交付24,000元）
  (二)於85年12月，以電話告知李天來係他人以6,000元得標，而
    告知其餘會員，為：「李天來」以6,000元得標，戊○○總
    共詐得728,000元（計算方式：當時活會會員、加計壬○○
    、李天來共32人，每人交付24,000元）
  (三)於86年2月，以電話告知乙○○係他人以6,300元得標，而告
    知其餘會員，為：「乙○○」以6,300元得標，戊○○總共
    詐得734,700元（計算方式：當時活會會員、加計壬○○、
    李天來、乙○○共31人，每人交付23,700元）
  (四)於86年3月，以電話告知庚○○係他人以6,300元得標，而告
    知其餘會員，為：「庚○○」以6,300元得標，戊○○總共
    詐得734,700元（計算方式：當時活會會員、加計壬○○、
    李天來、乙○○、庚○○共31人，每人交付23,700元）
  (五)於86年5月，以電話告知癸○○係他人以6,300元得標，而告
    知其餘會員，為：「癸○○」以6,300元得標，戊○○總共
    詐得711,000元（計算方式：當時活會會員、加計壬○○、
    李天來、乙○○、庚○○、癸○○共30人，每人交付23,700
    元）
  (六)於86年12月，以電話告知李素嬌（即丙○○）係他人以6,00
    0元得標，而告知其餘會員，為：「李素嬌」以6,000元得標
    ，戊○○總共詐得576,000元（計算方式：當時活會會員、
    加計壬○○、李天來、乙○○、庚○○、癸○○、李素嬌共
    24人，每人交付24,000元）
  (七)於87年11月，以電話告知甲○○係他人以6,000元得標，而
    告知其餘會員，為：「甲○○」以6,000元得標，戊○○總
    共詐得336,000元（計算方式：當時活會會員、加計壬○○
    、李天來、乙○○、庚○○、癸○○、李素嬌、甲○○共14
    人，每人交付24,000元）
  (八)嗣88年3月間，因會期將屆，戊○○無力支撐，遂舉家潛逃
    無蹤，避不見面，倒會後，經會員核對，始知受騙。
二、案經被害人乙○○、庚○○、癸○○、辛○○、壬○○、丁○○、甲○○、子○○、己○○、李天來、丙○○等人分別
    訴請臺灣臺北地方法院檢察署檢察官偵查起訴。
    理  由
一、訊據上訴人即被告戊○○就其擔任會首、招攬甲會合會，後
    於88年3月間倒會等事實，於原審及本院審理時固均坦承不
    諱，惟仍矢口否認有何詐欺取財之犯行，辯稱：伊僅有冒標
    3會，然而究竟冒標何人，已不記憶，而伊有時用這名字標
    ，有時用另一名字標；並非蓄意詐欺，係其後倒會係因死會
    不繳款，會款無法收足云云。惟查：
(一)前開被告擔任會首招攬合會，冒標會員以取得標金，繼之於
    88年3月間倒會之事實，業經被告坦承：係趁會員未至現場
    ，即行冒標，僅告訴他人標金金額等情明確（見90年度偵緝
    字第1187號偵查卷第43頁背面）；並有證人壬○○、李天來
    、乙○○、庚○○、癸○○、李素嬌、甲○○到庭結證稱：
    伊等均係活會等語歷歷（除李天來已經於92年6月20日去世
    ，證人李天來之證述直接引用90年度偵緝字第1187號偵查卷
    第78頁外，餘證人證述見原審卷第94至111頁，原審94年1月
    5日筆錄）。
(二)其餘證人子○○、丁○○、辛○○、己○○亦證稱：伊等均
    未親自到場投標而得標，每次得標人、得標金額、得標日期
    等消息，均係被告以其他方式告知得標等情（見原審卷第95
    至111頁，原審94年1月5日筆錄），可認合會究係何人得標
    、得標金額，均係被告告稱；惟據核證人己○○提出之會單
    ，因係跳躍式記載，故可認係依據被告告稱依次記載詳細得
    標人、得標日期、得標金額（見90年度他字第6409號偵查卷
    第4頁），可知：迄倒會為止，告訴人壬○○、李天來、乙○○、庚○○、癸○○、李素嬌、甲○○等人，已分別於85
    年11、12月、86年2、3、5、12月、87年11月以6,000、6,00
    0、6,300、6,300、6,300、6,000、6,000元得標，而尚存之
    活會會員僅證人子○○、劉亨裕、辛○○、張玉貴等人乙節
    ，亦有該會單在卷可稽（見90年度他字第6409號偵查卷第4
    頁）；復有證人子○○庭提之會單（見原審卷第112頁，僅
    依序記載得標金額，並未記載確實得標人）附卷足參。則被
    告告稱之活會會員與實際之活會會員確實有上開告訴人壬○○、李天來、乙○○、庚○○、癸○○、李素嬌、甲○○等
    人不合。
(三)又甲合會於88年3月時應僅餘4會活會，竟尚仍有告訴人壬○○、李天來、乙○○、庚○○、癸○○、李素嬌、甲○○等
    併會單上所載子○○、劉亨裕、辛○○、張玉貴等11會活會
    ，足見被告確有冒用他人名義標走會款7次之事實。甲合會
    自85年4月起，含會首共39會期，而合會之各死會會員，本
    即應依約如期繳交各期死會會款，因此被告：
    (一)於85年11月，以電話告知壬○○係他人以6,000元得標，
      而告知其餘會員為「壬○○」以6,000元得標，依當時活
      會會員32人（以39會，扣除85年4月至10月實際得標之死
      會會員7人，即《39-7=32》，本月之壬○○仍屬活會），
      每人交付24,000元，戊○○總共詐得728,000元；
    (二)於85年12月，以電話告知李天來係他人以6,000元得標，
      而告知其餘會員為「李天來」以6,000元得標，依當時活
      會會員32人（以39會，扣除85年4月至10月實際得標之死
      會會員7人，即《39-7=32》，85年11月及12月之壬○○與
      李天來仍屬活會），每人交付24,000元，戊○○總共詐得
      728,000元；
    (三)於86年2月，以電話告知乙○○係他人以6,300元得標，而
      告知其餘會員為「乙○○」以6,300元得標，依當時活會
      會員31人（以39會，扣除85年4月至10月實際得標之死會
      會員7人，以及86年1月實際得標之死會會員1人，即《39-
      7-1=31》，85年11月、12月及86年2月之壬○○、李天來
      與乙○○仍屬活會），每人交付23,700元，戊○○總共詐
      得734,700元；
    (四)於86年3月，以電話告知庚○○係他人以6,300元得標，而
      告知其餘會員，為：「庚○○」以6,300元得標，依當時
      活會會員31人（以39會，扣除85年4月至10月實際得標之
      死會會員7人，以及86年1月實際得標之死會會員1人，即
      《39-7-1=31》，85年11月、12月、86年2月及3月之壬○○、李天來、乙○○與庚○○仍屬活會），每人交付
      23,700元，戊○○總共詐得734,700元；
    (五)於86年5月，以電話告知癸○○係他人以6,300元得標，而
      告知其餘會員為「癸○○」以6,300元得標，依當時活會
      會員30人（以39會，扣除85年4月至10月實際得標之死會
      會員7人、86年1月實際得標之死會會員1人，以及86年4月
      實際得標之死會會員1人，即《39-7-1-1=30》，85年11月
      、12月、86年2月、3月及5月之壬○○、李天來、乙○○
      、庚○○與癸○○仍屬活會），每人交付23,700元，戊○○總共詐得711,000元；
    (六)於86年12月，以電話告知李素嬌（即丙○○）係他人以6,
      000元得標，而告知其餘會員為「李素嬌」以6,000元得標
      ，依當時活會會員24人（以39會，扣除85年4月至10月實
      際得標之死會會員7人、86年1月實際得標之死會會員1人
      、86年4月實際得標之死會會員1人，以及86年6月至11月
      實際得標之死會會員6人，即《39-7-1-1-6=24》，85年11
      月、12月、86年2月、3月、5月及12月之壬○○、李天來
      、乙○○、庚○○、癸○○與李素嬌仍屬活會），每人交
      付24,000元，戊○○總共詐得576,000元；
    (七)於87年11月，以電話告知甲○○係他人以6,000元得標，
      而告知其餘會員為「甲○○」以6,000元得標，依當時活
      會會員14人（以39會，扣除85年4月至10月實際得標之死
      會會員7人、86年1月實際得標之死會會員1人、86年4月實
      際得標之死會會員1人、86年6月至11月實際得標之死會會
      員6人，以及87年1月至10月實際得標之死會會員10人，即
      《00-0-0-0-0-00=14》，85年11月、12月、86年2月、3月
      、5月、12月及87年11月之壬○○、李天來、乙○○、庚○○、癸○○、李素嬌與甲○○仍屬活會），每人交付24
      ,000 元，戊○○總共詐得336,000元；是被告冒標合會，
      再向活會會員佯稱不實得標之人，共詐取合會會款計
      4,548, 400元之事實，洵堪認定。被告無法就應有之活會
      人數與實際之活會人數提出合理解釋，雖空言辯稱：僅有
      冒標3會云云，實無可採。故本件罪證明確，應予依法論
      科。
(四)至公訴人另以：被告除以告訴人壬○○等人及劉杉森、洪文
    城、嚴子捷、劉亨裕等真實之人為會員外，其餘會員則自行
    以「邱湘夫」、「王淑貞」、「王志成」、「林淑貞」、「
    陳玉招」、「張玉櫻」、「郭文宗」、「黃明財」、「林青
    華」、「王興滸」、「林清宏」、「林清貴」、「李金水」
    、「李金龍」、「李松林」、「李榮華」、「張文祥」、「
    張玉貴」等未實際參與之人虛增，以此欺罔之方式，致告訴
    人壬○○、李天來、乙○○、庚○○、辛○○、癸○○、丁○○、子○○、丙○○、王樹慧等人，陷於錯誤而參加上開
    合會等情，並舉到院證人均證稱無人認識其餘會員以為佐證
    ，而被告迄今無法提出任何其餘會員資料，顯見為「虛構人
    物」等為主要論據。惟此除經被告否認明確（原審卷第130
    、146至147頁），且查互助會會單，本係會首有權制作，因
    而被告將「邱湘夫」等人名字填載於互助會會單上，尚無構
    成假冒他人名義之偽造文書之情事，再細核證人子○○庭提
    、證人己○○於告訴時所提之二份合會會單，可知：會單於
    公訴人所指「虛構人士」之編號11、18、21之王淑貞、林淑
    貞、張玉櫻下，均另列有電話號碼數字等情，顯見雖被告無
    法提供該等人之聯絡方式，惟部分業經告訴人於事後查證，
    而非「虛構」。再合會會員間使用「別名」、互不相識、甚
    常或由其他會員介紹，為會首所不熟識等亦均屬常情，況本
    件事發係88年3月迄今已有5年餘，人事變遷，被告無法提供
    確實之聯絡方式，亦為正常，是難於無其他積極證據下，純
    以被告無法告稱會單上所列全部人員之資料、其他會員不認
    識，即逕推該等為「虛構人士」，故僅於以壬○○等人名義
    冒標部分，係涉犯偽造文書及詐欺罪，是公訴人指稱此部分
    亦為被告之詐欺手段，即嫌速斷，惟此部分無礙被告前開使
    用冒標為欺罔手段之認定，併此敘明。
二、核被告之行為，係犯刑法第339條第1項之詐欺取財罪。被告
    於同次標會詐取活會、及「得標人」所犯之上開詐欺取財罪
    ，係以一行為而觸犯數罪名，為想像競合犯，應依刑法第55
    條規定，從一詐欺取財罪處斷。被告先後多次詐欺犯行，時
    間緊接，罪名與犯罪構成要件相同，顯係基於概括犯意為之
    ，應依連續犯之規定論以一罪，並依法加重其刑。原審依刑
    法第56條、第339條第1項、罰金罰鍰提高標準條例第1條前
    段規定，審酌被告於犯罪後仍不知悔改，卸責矯飾，並於本
    件偵查中、審理中數度逃匿，經三度通緝後始行到案，然業
    與部分會員達成和解，按月清償會員部分會款，惟因詐欺取
    得之金額高達4,548,400元（至各合會之各死會會員，原本
    即應依約如期繳交各期死會會款，亦即此部分所收取之死會
    會款，尚與被告之施用詐術無因果關係，故不列入詐得款項
    計算），且衡量被告其餘之犯罪動機、目的、犯罪時所受之
    刺激、犯罪之手段、犯人之生活狀況、品行、智識程度、犯
    人與被害人平日之關係、犯罪所生之危險或損害、犯罪後之
    態度等一切情狀，論處被告戊○○連續意圖為自己不法之所
    有，以詐術使人將本人之物交付罪，量處有期徒刑1年2月之
    刑，本院核其認事用法均無不合，判處被告前開罪刑，要無
    違誤，檢察官上訴意旨認被告尚未與告訴人達成和解，指摘
    原判決之不當，惟量刑輕重本屬法院職權之行使，原審量刑
    時已審酌刑法第57條所列各款科刑應審酌事項，而原判決所
    處之刑復無失出入情形，檢察官就原審業已依職權斟酌量刑
    事項重為爭執，求為更重量刑，被告上訴否認部分犯行，求
    為更輕量刑，均核無理由，應予駁回。
三、公訴意旨另以（見原審卷第136頁，公訴人94年1月28日補充
    理由書）：
    被告(1)前開甲會合會招攬時，另利用主持開標，少數活會會
    員到場及會員間欠缺聯繫之機會，在空白紙上偽造上開虛增
    之人或未到場之活會會員名義競標利息而具標單形式之準私
    文書後，持該偽造之投標單參加開標，予以行使得標後，再
    向未得標之告訴人壬○○等人佯稱由他人得標（事後已將偽
    造標單丟棄），使告訴人壬○○等人不疑有他，而分別交付
    活會會款，足以生損害於告訴人壬○○、李天來、乙○○、
    庚○○、辛○○、癸○○、丁○○、子○○、丙○○、王樹
    慧等人及遭冒名之人，涉犯刑法第216條、第210條之行使偽
    造私文書罪罪嫌；(2)又被告猶貪心不足，復共同基於意圖為
    自己不法所有之犯意聯絡，於86年5月間某日，以同樣之手
    法向告訴人壬○○等人，佯稱欲成立合會，會期自86年6月1
    日起至88年10月1日止，連會首及會員共計31會，每月1日下
    午8時，在上開雜貨店內開標，採內標方式進行競標會金，
    每會3萬元（詳見下列附表二），再次利用自任會首，會員
    之間大多不相識之機會，除以上開告訴人壬○○等，真實之
    人為會員外，其餘會員則自行以「邱湘夫」、「鄭林麗華」
    、「王淑珍」、「王志成」、「王興傑」、「王興滸」、「
    林青華」、「王高紗」、「林清宏」、「林清貴」、「張玉
    春」、「王元龍」、「林文雄」、「張文祥」、「李淑嬌」
    、「林素嬌」、「李金水」、「李明華」、「李榮華」、「
    張玉英」等未實際參與之人虛增，以此欺罔之方式，致告訴
    人再次陷於錯誤而參加乙會合會，嗣即利用主持開標，少數
    活會會員到場及會員間欠缺聯繫之機會，在空白紙上偽造上
    開虛增之人或未到場之活會會員名義競標利息而具標單形式
    之準文書，並持該偽造之投標單參加開標，予以行使得標後
    ，再向未得標之告訴人壬○○等人佯稱由他人得標（事後已
    將偽造標單丟棄），使告訴人壬○○等人不疑有他，而分別
    交付活會會款，足以生損害於告訴人壬○○等人及遭冒名之
    人，同涉犯刑法第216條、第210條行使偽造私文書罪嫌及刑
    法第339條第1項詐欺取財罪嫌等語。惟查：
(一)被告未經審判證明有罪確定前，推定其為無罪；犯罪事實應
    依證據認定之，無證據不得認定犯罪事實；刑事訴訟法第15
    4條定有明文。在告訴人指訴被告涉嫌犯罪之場合，縱令所
    訴情由依其所結合之旁證在情理上尚非絕非無可能，若在一
    般生活經驗上仍可另為其他有利被告之合理推斷，根據「罪
    證有疑、利於被告」之證據法則，即不得遽以片面之觀點，
    認為告訴人之陳述或其所本旁證已適於為有罪判斷之依據。
(二)就偽造投標標單之部分：
  1.公訴人無非係以被告於偵查中、原審審理時，均坦承每次開
    標均有依照合會規定填寫標單，並載明投標人、投標金額等
    情，為主要論據。
  2.按被告之自白，不得作為有罪判決之唯一證據，仍應調查其
    他必要之證據，以察其是否與事實相符，刑事訴訟法第156
    條第2項定有明文，是為被告不利之認定時，不得僅以被告
    之自白為唯一證據，必另有其他間接、補強證據，以佐被告
    自白之真實性。
  3.然此部分迄原審審理終結時，公訴人均未能提出任何經偽造
    之標單扣案為憑。且本件全部證人即乙○○、李素嬌、子○○、丁○○、甲○○、庚○○、癸○○、辛○○、壬○○、
    己○○等人，於原審均到院證稱：本件所指遭冒標之該次，
    本人、或其餘證人均未至現場投標等語，是既無人親至現場
    投標，則無需確實填寫標單，方可致被告可自由告稱他人得
    標、得標金額可趁之機，故尚無證據可認被告冒標之時，有
    填寫標單之事實。
  4.故此部分，僅餘被告之單一自白，無其餘之輔佐證據，尚難
    為被告不利之認定。
(三)就乙會之部分：
  1.以虛偽姓名入會之部分，業如前述，茲不贅述；
  2.冒標他人合會之部分：公訴人認被告涉嫌此部分犯罪，無非
    係以卷內所附之乙會會單記載得標人、得標金額均有所不符
    等為主要論據。惟此部分業經被告於審理中迭次堅詞否認，
    經查：
  (1)卷內所附乙會會單載有得標金額、日期者，僅告訴人己○○
    告訴時提出、告訴人乙○○等人告訴時提出、及證人子○○
    庭訊時提出（分見90年度他字第6409號偵查卷第5頁、88年
    度偵字第7533號偵查卷第3頁、原審卷第113頁）之3份：
    其中告訴人乙○○等人告訴時提出者，僅為繳納匯款之統
      計，並非原始會單依序填載之紀錄。經查詢該份統計之資
      料來源、提出者，證人即原始提出人李素嬌、丁○○、黃
      國志、乙○○均無法就該表格之來源為明確之交待（見原
      審卷第119頁背面），而證人甲○○更證稱：該表格係數
      人於工作地點各自陳述之標會統計等語（見原審卷第110
      頁），是該表格之來源不明，無法由提出人證實表格之正
      確性，更有係「被告以外之人於法院外之陳述」即「傳聞
      證據」之疑，是該表格無證據能力，無法為本件被告不利
      之佐證。
    又告訴人己○○、子○○均證稱：提出之會單僅有金額記
      載正確，其餘僅會單上會員順序填載，並非指得標人等語
      ，是究竟何人得標實為不明。而依序核對二份會單上所載
      得標金額亦均相同。則難據此推論被告曾有何不實得標人
      、得標金額之告知，更難論被告有何冒標之事。
  (2)迄88年3月合會倒會為止，乙會應仍有9會活會，所提出之會
    單亦係有9會活會；而迄原審審理終結為止，該會主張為活
    會之人，則為證人壬○○、庚○○（2會）、丁○○（2會）
    、子○○、己○○等，計有7會，至於尚有何活會之人則為
    不明乙節，亦經前開證人證述明確，則乙會尚存9會活會，
    而僅有7人主張活會，並未超越合理之活會人數，則亦無何
    人曾經冒標之事實。
  (3)而公訴人就本件乙會究竟何人遭冒標，亦無明確指陳，是此
    部分尚無何積極證據可認定被告有公訴人所指之犯罪事實。
  3.故按刑事被告依法不負自證無罪之義務，在別無積極証據之
    情形下，亦難違反刑事訴訟法第154條之規定，推定被告自
    始具有犯罪意圖而轉令其提出有利於己之反證，更不宜以告
    訴人出自誤會之指訴，而認被告涉有公訴人上開所指罪嫌。
(四)揆諸前揭說明，公訴人所指此二部分即不能證明被告犯罪，
    此外復查無其他積極證據足資認定被告有上開詐欺、行使偽
    造私文書之犯行，原審以公訴意旨認此部分犯行與前揭論罪
    科刑之部分，有牽連犯、連續犯之裁判上一罪關係，不另為
    無罪之諭知，經核原審就此部分之認事用法均無違誤，檢察
    官及被告就此有關係部分之上訴，亦無理由，應併駁回。
據上論斷，應依刑事訴訟法第368條，判決如主文。
本案經檢察官陳維練到庭執行職務。
中　　華　　民　　國　　94　　年　 　6 　　月　　2　　日
　　　　　　　　　刑事第12庭審判長法　官  李文成
　　　　　　　  　　　　　　　    法　官  周盈文
　　　　　　　  　　　　　　　　　法　官  官有明
以上正本證明與原本無異。
檢察官如不服本判決，應於收受送達後十日內向本院提出上訴書
狀，其未敘述上訴之理由者並得於提起上訴後十日內向本院補提
理由書（均須按他造當事人之人數附繕本）。
被告不得上訴。
                                  書記官  林蓓瑜
中　　華　　民　　國　　94　　年　　6 　　月　　6 　　日
附錄：本案論罪科刑法條全文
刑法第339 條  普通詐欺罪
意圖為自己或第三人不法之所有，以詐術使人將本人或第三人之
物交付者，處5年以下有期徒刑、拘役或科或併科1000元以下罰
金。
以前項方法得財產上不法之利益或使第三人得之者，亦同。
前2 項之未遂犯罰之。
附表一：（簡稱甲會）
┌─┬───┬─┬───┬─┬───┬─┬───┬─┬───┬─┬───┐
│１│黃炳培│２│李天來│３│洪文城│４│乙○○│５│庚○○│６│嚴子捷│
├─┼───┼─┼───┼─┼───┼─┼───┼─┼───┼─┼───┤
│７│嚴子捷│８│癸○○│９│丁○○│１０│邱湘夫││王淑貞││王志成│
├─┼───┼─┼───┼─┼───┼─┼───┼─┼───┼─┼───┤
││劉杉森││子○○││己○○││李素嬌││林淑貞││林淑貞│
├─┼───┼─┼───┼─┼───┼─┼───┼─┼───┼─┼───┤
││陳玉招││柯寶珠││張玉櫻││郭文宗││黃明財││林青華│
├─┼───┼─┼───┼─┼───┼─┼───┼─┼───┼─┼───┤
││王興滸││林清宏││林清貴││甲○○││李金水││李金│
├─┼───┼─┼───┼─┼───┼─┼───┼─┼───┼─┼───┤
││王玉春││李松林││李榮華││劉亨裕││劉亨裕││張文祥│
├─┼───┼─┼───┼─┼───┼─┼───┼─┼───┼─┼───┤
││辛○○││張玉貴│  │      │  │      │  │      │  │      │
└─┴───┴─┴───┴─┴───┴─┴───┴─┴───┴─┴───┘
附表二：（簡稱乙會）：
┌─┬───┬─┬────┬─┬───┬─┬───┬─┬───┬─┬───┐
│１│壬○○│２│李天來  │３│庚○○│４│庚○○│５│丁○○│６│丁○○│
├─┼───┼─┼────┼─┼───┼─┼───┼─┼───┼─┼───┤
│７│邱湘夫│８│鄭林麗華│９│王淑貞│１０│王志成││王興傑││王興傑│
├─┼───┼─┼────┼─┼───┼─┼───┼─┼───┼─┼───┤
││王興滸││林青華  ││王高紗││劉杉森││子○○││己○○│
├─┼───┼─┼────┼─┼───┼─┼───┼─┼───┼─┼───┤
││林清宏││林清貴  ││張玉春││王元││林文雄││張文祥│
├─┼───┼─┼────┼─┼───┼─┼───┼─┼───┼─┼───┤
││李淑嬌││林素嬌  ││李金水││李明華││李榮華││張玉英│
└─┴───┴─┴────┴─┴───┴─┴───┴─┴───┴─┴───┘
